【裁判字號】    88,交聲,240
【裁判日期】    890515
【裁判案由】    違反道路交通管理處罰條例聲明異議
【裁判全文】
臺灣臺北地方法院交通事件裁定                    八十八年度交聲字第二四○號
    異議人即
    受處分人  乙○○
右列受處分人因違反道路交通管理處罰條例案件，對於臺北市交通事件裁決所中華民
國八十八年二月廿五日所為之處分( 原處分案號：北市交裁字第四一○九五三號 )聲
明異議，本院裁定如左：
        主      文
異議駁回。
        理      由
一、按汽車駕駛人未領有駕駛執照駕車者，處銀元二千元以上四千元以下( 即新臺幣
    六千元以上一萬二千元以下 )罰鍰並禁止其駕駛及扣留其車輛牌照，道路交通管
    理處罰條例第二十一條第一項第一款定有明文。又汽車行駛高速公路，不得在路
    肩上行駛或利用路肩超越前車或倒車，高速公路交通管制規則第九條第一項第二
    款亦有規定。汽車行駛於高速公路而不遵管制之規定者，處汽車駕駛人新臺幣三
    千元以上六千元以下罰鍰並記違規點數一點，道路交通管理處罰條例第三十三條
    第一項及第六十三條第一項第一款均有明文規定。
二、本件受處分人即異議人乙○○於八十七年十一月一日晚十時五十一分許，無照駕
    駛女友翁秀媺所有之車牌UN-9949 號自用小客車並附載翁秀媺及甲○○，在國道
    一號高速公路( 俗稱：中山高 )南下車道三五○公里處行駛路肩，為內政部警政
    署國道公路警察局第五警察隊( 下稱：國道五隊 )岡山分隊執勤員警潘守經、孫
    維泰當場攔停，並以受處分人有違反道路交通管理處罰條例第二十一條第一項第
    一款及第三十三條第一項之行為逕行舉發，卻遭受處分人拒絕簽收違規舉發通知
    單，惟經舉發員警在舉發通知單載明事由後，視為受處分人已經收受該紙違規舉
    發通知單。受處分人亦於舉發通知單所載應到案日期前，向原處分機關申訴。原
    處分機關請舉發單位即國道五隊調查結果，仍認受處分人有前開違規行為，原處
    分機關乃依道路交通管理處罰條例第二十一條第一項第一款、第三十三條第一項
    及第六十三條第一項第一款規定，於八十八年二月廿五日裁處罰鍰合計新臺幣九
    千元並記違規點數一點。
三、訊據受處分人辯稱略以「當日實際駕駛人係友人丙○○，為警攔停當時因其左腳
    受傷不便下車，遂由我下車與警察交涉。詎料警察即拿我的身分證開單舉發違規
    行駛路肩。我當然拒絕簽收該違規舉發單。當時車上除我與丙○○二人外，尚有
    翁秀媺、甲○○」云云。經查：證人甲○○於本院調查中到庭具結證述「我當時
    一個人坐在後座睡覺，何人開車我不曉得。車上有我、乙○○及其女友翁秀媺三
    人」等語，載明筆錄在卷可稽。是證人翁秀媺於本院調查中到庭證述「係丙○○
    開車」云云，無非係附和男友即受處分人之辯解，不足採信。況查本件違規事實
    業據舉發員警孫維泰於國道五隊調查中，就其與同僚潘守經二人如何查獲及處理
    經過證述綦詳，有國道五隊「交付列管案件交辦單」影本一件在卷可稽。本件受
    處分人違規事實明確。原處分機關依道路交通管理處罰條例第二十一條第一項第
    一款、第三十三條第一項及第六十三條第一項第一款規定，裁處罰鍰合計九千元
    並記違規點數一點，核無違誤。本件異議為無理由，應予駁回。
據上論斷，應依道路交通案件處理辦法第十九條，裁定如主文。
中      華      民      國    八  十  九    年     五     月    十五    日
                          臺灣臺北地方法院交通法庭
                                  法  官  鍾    華
右正本證明與原本無異。
如不服本裁定，應於裁定送達後五日內向本院提出抗告狀。
                                  書記官  黃 繡 琴
中      華      民      國    八  十  九    年     五     月    十六    日


司法院資訊處製作；財團法人民間司法改革基金會備份。
